【裁判字號】    97,抗,215
【裁判日期】    971205
【裁判案由】    拍賣抵押物
【裁判全文】
臺灣士林地方法院民事裁定               97年度抗字第215號
抗  告  人  成佳科技股份有限公司
法定代理人  乙○○
相  對  人  台灣金聯資產管理股份有限公司
法定代理人  甲○○
上列當事人間拍賣抵押物事件，抗告人對於中華民國97年7 月31
日臺灣士林地方法院97年度拍字第502 號裁定提起抗告，本院裁
定如下：
    主  文
抗告駁回。
抗告程序費用新臺幣壹仟元由抗告人負擔。
    理  由
一、按扺押權人於債權已屆清償期而未清償者，得聲請法院拍賣
    抵押物，就其賣得價金而受清償，民法第873 條第1 項定有
    明文。是抵押權人依此項規定聲請拍賣抵押物係屬非訟事件
    ，法院所為准駁之裁定，無確定實體法上法律關係存否之性
    質，於債權及抵押權之存否無既判力，故袛須其抵押權已經
    依法登記，且債權已屆清償期而未受清償，法院即應為准許
    拍賣抵押物之裁定，至對於此項法律關係有爭執之人，自得
    提起訴訟以資救濟，不得僅以抗告程序聲明其爭執，並據為
    廢棄拍賣抵押物裁定之理由（最高法院51年10月8 日民刑庭
    總會決議(三)參照）。
二、本件相對人在原審主張：相對人對抗告人有原裁定所載之債
    權，並以原裁定  主文所示之不動產設定抵押權，且經依法
    登記，該債權又已屆清償期而未受清償等語，而聲請裁定准
    許拍賣抵押物取償，並提出他項權利證明書、抵押權設定契
    約書、抵押權變更契約書、本院95年度春21443 字第096033
    3427號債權憑證、土地及建物登記謄本等可證。案經原法院
    審查認為於法有據，而裁定准許相對人拍賣抵押物之聲請，
    經核於法洵無不合。
三、本件抗告意旨略以：抗告人欠債已經清償，相對人未證明對
    抗告人有為抵押權擔保效力所及之債權存在，並應繼受其前
    手之瑕疵，原審法院以事屬實體事項，而不予審查判斷及在
    裁定中論述，已逾越法官認事用法之權限，抗告人雖曾與相
    對人商議解決，但對方意圖獲取不義利益，其受國家扶植而
    為不法行為既未受糾正，抗告人亦未受公平對待，請法院正
    視抗告人所受不法不義不公之種種待遇，做出合法合理之裁
    定云云，而聲明求為裁定：(一)原裁定廢棄。(二)駁回相對人在
    原審之聲請。
四、查相對人在原審聲請裁定准許拍賣抵押物取償，業據提出前
    述文書為證，客觀上確足以判斷有經登記而為抵押權效力所
    及之擔保債權存在，且債務已經屆期，揆之前揭規定及最高
    法院決議意旨，相對人聲請准許拍賣抵押物，於法即無不合
    。至抗告人指陳前情，所涉或屬民事實體法律關係，或屬行
    政管理事項，非此非訟程序受理法院所得審斷，亦不影響前
    揭認定，抗告人猶執此指摘原裁定不當，而求予廢棄改判，
    為無理由，當予駁回之。
五、據上論結，本件抗告為無理由，依非訟事件法第46條、第21
    條第2項、第24條第1項，民事訴訟法第495條之1第1 項、第
    449條第1項、第78條，裁定如主文。
中    華    民    國    97    年    12    月    5     日
                  民事第一庭  審判長法  官  黃小瑩
                                    法  官  藍雅清
                                    法  官  蕭錫証
以上正本證明與原本無異。
如不服本裁定，僅得於收受本裁定正本送達後10日內，以適用法
規顯有錯誤為理由，向本院提出再抗告狀，（須附繕本一份及繳
納再抗告裁判費新台幣1,000 元），經本院許可後始可再抗告。
再抗告時應提出委任律師或具有律師資格之人之委任狀；委任有
律師資格者，另應附具律師資格證書及釋明委任人與受任人有民
事訴訟法第466 條之1 第1 項但書或第2 項所定關係之釋明文書
影本。
中    華    民    國    97    年    12    月    12    日
                                    書記官  林立原


司法院資訊處製作；財團法人民間司法改革基金會備份。
